# 递延资产的确认

提问人：Shenpoo 时间：2023-03-22 20:55:48
本期原材料采购在报表日及次年 5 月 31 号前未取到发票，所得税纳税调增在期后取到发票年度纳税调减，这个暂时性的差异是否需要确认递延所得税资产。何种情况下可以不确认，为什么？？

回答人：chenyiwei
该情况下，如果对应的原材料已加工成产品并对外出-售、实现销售收入，则存货账面价值为零，但需在下一年度扣除，计税基础不为零，由于资产的计税基础大于账面价值，故存在可抵扣暂时性差异，在下一年度预计有足够多应纳税所得额的前提下，应确认递延所得税资产。如果预计在可预见的未来无足够的应纳税所得额，或者预计以后年度也无法取得符合税法要求的发票等税前扣除凭证的，则本年度进行纳税调增，但不确认递延所得税资产。